臺灣橋頭地方法院刑事判決　
111年度簡上字第87號
上  訴  人  臺灣橋頭地方檢察署檢察官
被      告  嚴承恩


上列上訴人因被告犯傷害案件，不服本院簡易庭民國111年5月31
日111年度簡字第438號第一審簡易判決（聲請簡易判決處刑案號
：110年度偵字第15116號），提起上訴，本院管轄之第二審合議
庭判決如下：
    主  文
上訴駁回。
    事實及理由
一、本案經本院審理結果，認第一審簡易判決之認事、用法及量
    刑均無不當，應予維持，除證據部分補充被告顏承恩於審理
    中之自白外，餘均引用第一審簡易判決書記載之事實、證據
    及理由（如附件）。
二、檢察官循告訴人陳加晉請求提起上訴，理由略以：被告與告
    訴人素昧平生，僅因曾遭大學生挑釁即為本件犯行，迄今未
    向告訴人致歉及達成和解，犯後態度難謂良好，原審判決量
    處拘役25日實屬過輕等語。
三、按量刑輕重，係屬事實審法院得依職權自由裁量之事項，苟
    已斟酌刑法第57條各款所列情狀而未逾越法定刑度，不得遽
    指為違法（參最高法院75年台上字第7033號判決意旨）。且
    在同一犯罪事實與情節，如別無其他加重或減輕之原因，下
    級審量定之刑，亦無過重或失輕之不當情形，則上級審法院
    對下級審法院之職權行使，原則上應予尊重（參最高法院85
    年度台上字第2446號判決意旨）。亦即上級法院對下級法院
    裁量權之審查，如非有裁量逾越或裁量濫用之明顯違法情事
    ，自不得擅加指摘其違法或不當，此不僅在保障法官不受任
    何制度外之不當干涉，更保障法官不受制度內的異質干涉，
    方符憲法第80條所宣示獨立審判之真義。
四、經查，原審量定被告本案刑期，係以被告之責任為基礎，具
    體審酌「被告不思以理性方式解決紛爭，竟隨意在路上以如
    聲請意旨所載之方式攻擊告訴人，造成告訴人受有如聲請意
    旨所載之傷害，核其犯罪之動機、目的均非可取，且被告迄
    今仍未能與告訴人達成和解，犯罪所生損害並未減輕；另參
    酌被告犯後坦承犯行之態度，暨其自稱智識程度為高中畢業
    、經濟狀況為勉持等一切情狀」，在法定刑度內量處拘役25
    日，並諭知如易科罰金，以新臺幣1000元折算1日，顯見原
    審判決已具體適用刑法第57條之規定，本於被告之責任為基
    礎，並未偏執一端，而有失輕重之情事，亦未逾越法定範圍
    ，依前揭說明，難謂原審量刑有何違法或失當之處。又原審
    判決認定未扣案之水球1顆，雖係被告實施本案犯行所使用
    之物，然未據扣案，亦非違禁物，為免日後執行困難，而認
    無沒收或追徵之必要，爰依刑法第38條之2第2項規定，不予
    宣告沒收或追徵，經核亦無違誤。準此，原判決既未逾越法
    定刑度，復未濫用自由裁量之權限，其認事用法均無不當之
    處。檢察官、被告以前開行為動機、犯後未與告訴人和解等
    原審判決已具體審酌之事項，上訴指摘原判決量刑過輕，難
    予採取，其上訴自無理由，應予駁回。
據上論斷，應依刑事訴訟法第455條之1第1項、第3項、第368 條
，判決如主文。　　
本案經檢察官鍾岳璁聲請簡易判決處刑，檢察官許亞文到庭執行
職務。
中　　華　　民　　國　　111 　年　　10　　月　　25　　日
　　　　　　　　　刑事第七庭   審判長  法　官  周佑倫
                                       法  官  黄筠雅
                                       法　官  林婉昀
以上正本證明與原本無異。
不得上訴。
中　　華　　民　　國　　111 　年　　10　　月　　25　　日
　　　　　　　　　　　　　　　　　　 　書記官  曾小玲

附錄論罪法條：
中華民國刑法第277條第1項
傷害人之身體或健康者，處5年以下有期徒刑、拘役或50萬元以
下罰金。
附件：
臺灣橋頭地方法院刑事簡易判決　
111年度簡字第438號
聲  請  人  臺灣橋頭地方檢察署檢察官
被      告  嚴承恩
上列被告因傷害案件，經檢察官聲請以簡易判決處刑（110年度
偵字第15116號），本院判決如下：
    主  文
嚴承恩犯傷害罪，處拘役貳拾伍日，如易科罰金，以新臺幣壹仟
元折算壹日。
    事實及理由
一、本案犯罪事實及證據，均引用檢察官聲請簡易判決處刑書之
    記載（如附件）。
二、核被告所為，係犯刑法第277條第1項之傷害罪。
三、爰審酌被告不思以理性方式解決紛爭，竟隨意在路上以如聲
    請意旨所載之方式攻擊告訴人，造成告訴人受有如聲請意旨
    所載之傷害，核其犯罪之動機、目的均非可取，且被告迄今
    仍未能與告訴人達成和解，犯罪所生損害並未減輕；另參酌
    被告犯後坦承犯行之態度，暨其自稱智識程度為高中畢業、
    經濟狀況為勉持等一切情狀，量處如主文所示之刑，並諭知
    如主文所示易科罰金之折算標準。
四、未扣案之水球1顆，係供被告為本件傷害犯罪所用之物，惟
    非被告所有，亦非違禁物，為免日後執行困難，經衡量後，
    認不予宣告沒收為宜，併此敘明。
五、依刑事訴訟法第449條第1項前段、第3項、第454條第2項，
    逕以簡易判決處刑如主文。
六、本案經檢察官鍾岳璁聲請以簡易判決處刑。
七、如不服本判決，得自收受送達之翌日起20日內向本院提出上
    訴狀，上訴於本院第二審合議庭（須附繕本）。
中　　華　　民　　國　　111 　年　　5 　　月　　31　　日
                  橋頭簡易庭  法  官  廖華君
以上正本證明與原本無異。
如不服本判決，應於判決送達之日起20日內向本院提出上訴書狀
。　　　　　　
中　　華　　民　　國　　111 　年　　5 　　月　　31　　日
 　　　　　　　　　　　       書記官  顏宗貝
附錄論罪科刑法條：
刑法第277條第1項
傷害人之身體或健康者，處5年以下有期徒刑、拘役或50萬元以
下罰金。 
原判決之附件：　
臺灣橋頭地方檢察署檢察官聲請簡易判決處刑書
                                  110年度偵字第15116號　
被　　　告　嚴承恩　（年籍詳卷）
上被告因傷害案件，業經偵查終結，認為宜聲請以簡易判決處刑
，茲將犯罪事實及證據並所犯法條分敘如下：　
　　　    　犯罪事實
一、嚴承恩（原名嚴子滕）曾經遭到大學生挑釁，心生不滿，竟
    基於傷害之犯意，於民國110年5月18日凌晨2時許，騎乘車
    號000-0000號普通重型機車，至高雄市○○區○○街00號旗山轉
    運站前，隨意挑選對象，持水球攻擊陳加晉，致陳加晉受有
    後頸部挫傷之傷害。
二、案經陳加晉訴由高雄市政府警察局旗山分局報告偵辦。
 　　　　　 證據並所犯法條
一、訊據被告嚴承恩坦承不諱，復據告訴人陳加晉於警詢時指訴
    歷歷，且據證人林育豪於警詢時證述綦詳，並有衛生福利部
    旗山醫院診斷證明書、車輛詳細資料報表各1紙與監視器錄
    影畫面擷取照片1張在卷可資佐證，被告犯嫌已堪認定。
二、核被告所為，係犯刑法第277條第1項之傷害罪嫌。
三、依刑事訴訟法第451條第1項聲請逕以簡易判決處刑。
　　此　　致
臺灣橋頭地方法院
中　　華　　民　　國　 111　　年　　1 　　月　　25　　日
　　　　　　　　　　　　　　　檢察官  鍾  岳  璁